臺灣高雄地方法院刑事判決　　　　　　　九十二年度訴字第一○六八號
　　公　訴　人　臺灣高雄地方法院檢察署檢察官
　　被　　　告　丙○○
　　指定辯護人　本院公設辯護人　甲○○
右列被告因違反毒品危害防制條例案件，經檢察官提起公訴（九十二年度偵字第五七
九四號），本院判決如左：
    主  文
丙○○共同連續販賣第一級毒品，處有期徒刑壹拾肆年；褫奪公權伍年。
扣案第一級毒品海洛壹拾肆包（其中貳包驗後合計淨重貳點零貳公克，包裝重零點肆
壹公克；另壹拾貳包驗後合計淨重伍點壹貳公克，包裝重肆點貳陸公克）、磅秤貳台
（含微量海洛因成份），均沒收銷燬之；扣案藥杓壹支、未使用過之夾鏈袋貳大包，
均沒收。因販賣第一級毒品海洛因所得之財物新臺幣貳仟伍佰元，沒收，如全部或一
部不能沒收時，以其財產抵償之。
    事  實
一、(一)丙○○（涉嫌施用第一、二級毒品部分，由檢察官另案偵辦中）曾於民國八
      十一年間因違反麻醉藥品管理條例案件，經臺灣高等法院高雄分院以八十一年
      度上易字第二一五四號（本院八十一年度易字第六七一六號）判處有期徒刑七
      月確定，於八十二年間因違反勘亂時期肅清煙毒條例案件，經本院以八十二
      年度訴字第六五○號判處有期徒刑四年六月確定，於八十二年間因違反勘亂
      時期肅清煙毒條例案件，經本院以八十二年度訴字第三五五三號判處有期徒刑
      三年二月確定，俟上開三罪經接續執行結果，於八十五年一月二十二日縮短刑
      期假釋出獄（下稱第一次假釋，縮刑期滿日為八十九年九月十四日）。又於
      八十五年間因違反勘亂時期肅清煙毒條例案件，經臺灣高等法院高雄分院以八
      十五年度上訴字第一八五七號（本院八十五年度訴字第一九四九號）判處有期
      徒刑四年確定，並撤銷上開第一次假釋，應執行殘刑四年七月十九日確定，嗣
      該殘刑與上開罪之有期徒刑接續執行結果，甫於九十年二月二日縮短刑期假
      釋出獄（下稱第二次假釋，縮刑期滿日為九十四年五月十二日）。再於九十二
      年間遭撤銷前開第二次假釋，應執行殘刑四年三月十日確定（刑期自九十三年
      九月二十三日起至九十八年一月一日止，不構成累犯）。
    (二)詎丙○○猶不知悔改，明知第一級毒品海洛因具成癮性、濫用性及社會危害性
      ，不得非法販賣、持有，竟因施用毒品所費不眥，即與乙○○（經本院以九十
      二年度訴字第一一九八號、臺灣高等法院高雄分院以九十二年度上訴字第一七
      三七號刑事判決判處有期徒刑十二年，業經最高法院於九十三年三月四日以九
      十三年度台上字第一一二四號駁回上訴確定在案）共同基於販賣第一級毒品海
      洛因營利之概括犯意聯絡及行為分擔，先以乙○○名義承租高雄市○○區○○
      路一五五號八樓之二房屋（下稱租屋處），供作分裝、藏放毒品之場所，俟於
      九十一年三月間某日起，分別向年籍、姓名不詳綽號「大胖」、「正仔」之成
      年男子，以每包新臺幣（下同）五萬元之代價購得第一級毒品海洛因各約五錢
      （共計約十錢），除少量供己吸食施用外，將其餘毒品以夾鏈袋分裝小包供販
      賣用，再由丙○○負責聯絡買賣細節後，推由乙○○於九十一年五月二十三日
      十五時許，在高雄市○○路與重愛路口，將重約○‧四公克以夾鏈袋分裝之第
      一級毒品海洛因一包，以一千元之價格販賣予年籍、姓名不詳綽號「阿文」之
      成年男子；另於九十一年五月三十一日十四時許，亦由丙○○負責聯絡買賣細
      節後，推由乙○○在高雄市○○路與文天路口，將重約○‧七公克以夾鏈袋分
      裝之第一級毒品海洛因一包，以一千五百元之價格販賣予年籍、姓名不詳綽號
      「阿賜」之成年男子，以此方式連續販賣第一級毒品海洛因二次。嗣經臺南縣
      警察局少年警察隊於九十一年五月三十一日十七時四十分許，持本院核發之搜
      索票，至高雄市○○區○○路一五五號大樓前停車場，對正欲返回上開租屋處
      之丙○○執行搜索，當場在其所有黑色手提包內查獲扣得第一級毒品海洛因二
      包（驗後合計淨重二‧○二公克，包裝重○‧四一公克，純度百分之三十八．
      六一，純質淨重○‧七八公克）、藥杓一支（無毒品成份反應）、注射針筒六
      支（無毒品成份反應）、安非他命一包（驗後毛重一‧一公克），及丙○○所
      有之門號0000000000號、0000000000號行動電話二支等
      物；再於同日十七時五十分許，於乙○○、丙○○上開租屋處搜索查獲扣得第
      一級毒品海洛因十二包（驗後合計淨重五‧一二公克，包裝重四‧二六公克，
      純度百分二十四‧九四，純質淨重一‧二八公克）、磅秤二台（含微量海洛因
      成份）、未使用過之夾鏈袋二大包（無毒品成份反應）、安非他命九包（驗後
      合計毛重八十一‧四公克）、注射針筒十支（含微量海洛因成份）、吸食燈泡
      一個（含安非他命微量成份）、殘留有海洛因之夾鏈袋二只，及丙○○所有之
      門號0000000000號、乙○○所有之門號0000000000號行
      動電話各一支等物。
二、案經臺南縣警察局移送臺灣臺南地方法院檢察署呈請臺灣高等法院檢察署令轉臺
    灣高雄地方法院檢察署檢察官偵查起訴。
    理  由
一、訊據被告丙○○固坦承有於右揭時、地遭警持搜索票查獲並扣得前開扣案物品之
    事實，惟則矢口否認有何販買第一級毒品海洛因之犯行，辯稱：(一)證人乙○○雖
    證稱幫被告販賣第一級毒品海洛因予綽號「阿文」、「阿賜」之人各一次，惟證
    人於臺灣高等法院高雄分院第二審上訴審理（下稱二審）時供稱不知所送之東西
    係毒品，且其供述綽號「阿文」、「阿賜」之人無真實年籍、姓名可供查證，均
    屬證人個人片面之詞，不得作為被告販賣毒品之證據。(二)警詢中被告因毒癮發作
    、意識模糊，且警員要伊當秘密證人以查獲毒品上游，如果不配合警方製作筆錄
    會被收押，才承認販賣毒品。(三)於被告黑色皮包內查獲扣案之第一級毒品海洛因
    係被告個人吸食施用之物，至於上開租屋處非被告所承租，在租屋處查獲之毒品
    自非被告所有，被告無販賣第一級毒品海洛因云云。經查：
  (一)被告右揭販賣第一級毒品海洛因之犯行，業據其於警詢、偵查中坦承有與證人即
    同案被告（以下均稱為證人）乙○○共同販賣之事實，核與證人乙○○於警詢、
    偵查中及另案（本院九十二年度訴字第一一九八號）第一審審理時供述之情節相
    符，且有扣案第一級毒品海洛因十四包、磅秤二台、藥杓一支、未使用過之夾鏈
    袋二大包可資佐證，並有本院核發之搜索票、臺南縣警察局查獲現場時之搜索與
    扣押筆錄、扣押物品目錄表各一紙，及查獲時之現場照片四幀附於警卷（詳臺南
    縣警察局警卷內第八頁至第十二頁、第十五頁至第十八頁）可稽。
  (二)被告雖辯稱證人乙○○於二審供述不知所送之東西係毒品，且其供述綽號「阿文
    」、「阿賜」之人，均係證人個人片面之詞，不得作為證據等前詞，然查：
    證人乙○○與被告共同販賣第一級毒品海洛因二次之事實，業據其於警詢中供
      述：「幫被告送過二次，第一次是在九十一年五月二十三日十五時許，在高雄
      市○○路與重愛路口，販賣○．四公克海洛因給綽號「阿文」之男子，價值計
      一千元；第二次係在九十一年五月三十一日十四時許，在高雄市○○路與文天
      路口，販賣○．七公克海洛因給綽號「阿賜」之男子，價值一千五百元；丙○
      ○每天會給我零用錢一千元至四千元不等」等語明確（詳警卷內第五頁至第六
      頁筆錄）；並於偵查中供稱：「（問：是否知道販賣毒品）答：我知道」等情
      屬實（詳臺灣臺南地方法院檢察署九十一年度偵字第五八二五號偵查卷內第九
      頁）；復於本院另案九十二年度訴字第一一九八號第一審時供述於警詢、偵查
      中所為之陳述均屬實在（詳卷附影印之本院九十二年度訴字第一一九八號刑事
      卷內第八十三頁），並坦承共同販賣毒品之犯行（詳前開刑事卷內第八十二頁
      審判筆錄）屬實，及於本院審理時到庭接受交互詰問時結證稱：確有幫被告送
      過二次海洛因予綽號「阿文」、「阿賜」等情明確（詳本院卷第一百八十八頁
      至第一百九十二頁筆錄），並據本院九十二年度訴字第一一九八號及臺灣高等
      法院高雄分院九十二年度上訴字第一七三七號刑事判決以其共同連續販賣第一
      級毒品罪判處有期徒刑十二年在案。
    俟證人乙○○於本院交互詰問時雖結證稱：伊無販賣第一級毒品海洛因，有幫
      被告送過二次，但不知道送什麼東西，是警方叫伊當秘密證人，講的要跟被告
      一樣，不然說查獲之毒品要寫伊的，表示伊在販賣（詳本院卷第一百八十九頁
      、第一百九十頁筆錄）等情，然參以證人於本院九十二年度訴字第一一九八號
      刑事案件審理時供稱：「（問：是否知道楊《即被告丙○○》有販毒）答：我
      租房子時就知道他有吸毒，約四月底我知道楊有販賣，因為我有聽到楊有跟下
      游聯絡交易毒品的金額、地點，我就問楊，所以我才知道這件事」（詳前開刑
      事卷內第四十四頁筆錄），「（問：在臺南地檢偵查中、少年隊（指查獲本案
      之臺南縣警察局少年警察隊）警訊中所言是否實在）答：在少年隊時記載我是
      三月分就知道楊在販毒不實在，應該是在四月份我才知情，其他均實在」（詳
      前開刑事卷內第七十頁筆錄），「（問：對扣案物品有何意見）答：扣案之磅
      秤、分裝袋是楊為販毒拿來分裝毒品用的」，「（問：是否有幫楊分裝毒品）
      答：我只有看到楊在磨毒品，並用磅秤秤，我沒有幫他」（詳前開刑事卷內第
      八十三頁、第十五頁筆錄），「（問：對本案有何意見）答：第一次我是真的
      不知道，是用紙包著，我有收一千元，回來我有問楊，他才告訴我說是毒品。
      第二次是楊打電話給我，我人在租屋處，楊說他在醫院照顧他媽媽，要我幫他
      送毒品，沒有叫我收錢，楊跟我說毒品放在他房間桌子的抽屜裡，我就自己拿
      並幫他送」（詳前開刑事卷內第四十三頁筆錄），「（問：有何辯解）答：「
      我只有送過二次」，「選任辯護人為被告（指證人乙○○）辯護稱：被告自始
      坦承犯行態度良好，只有被通緝到案時否認犯行，是因為被告突遭通緝，事實
      上檢察官並沒有傳喚台東之居所，被告心有不滿，因而才否認，經詢問後，被
      告亦已坦承，請審酌被告態度良好，僅參與送貨二次之行為，從輕量刑，並請
      求交保」等語（詳前開刑事卷內第八十五頁審判筆錄）。是證人乙○○於前開
      九十二年度訴字第一一九八號案件審理中供述其於四月份即知情被告販毒，並
      有看過被告研磨毒品、用磅秤秤，用分裝袋分裝毒品，且於第一次送毒品後被
      告已明確告知毒品之事，並於第二次時被告明確告知幫忙送毒品之事，而此等
      供述均未見諸警詢、偵查中之筆錄，復據其選任辯護律師辯護稱：證人係因突
  遭通緝始生不滿而否認犯行，惟於審理時亦已坦承犯行等語，足認證人乙○○
      上開證稱於警詢、偵查中之供述係出於因警方要伊當秘密證人、要求伊需與被
      告丙○○供述一致云云，顯與事實不符。又證人乙○○因前案第一審遭判處有
      期徒刑十二年不服上訴後，於二審始改口辯稱不知所送之物為毒品等情，業經
      臺灣高等法院高雄分院以九十二年度上訴字第一七三七號刑事判決上訴駁回在
      案，有卷附上開刑事卷宗影本及判決書各一份可參（證人乙○○上開犯行，業
      據最高法院以九十三年度台上字第一一二四號判決駁回上訴，於九十三年三月
      四日確定在案，有其臺灣高等法院被告全國前案紀錄表可據）。是證人乙○○
      於警詢、偵查中及本院前開九十二年度訴字第一一九八號案件審理中之供述，
      應屬事實而堪採信。
    被告雖辯稱：證人乙○○供述綽號「阿文」、「阿賜」之人，均係證人個人片
      面之詞，不得作為證據等語云云，惟參以購買毒品之人自知其行為具違法性，
      為免遭警循線查獲，於交易毒品時以綽號作為稱呼，為常見之事實。而被告交
      待證人代送二次毒品予購買者之事實，業據證人迭於警詢、偵查中及本院交互
      詰問時供述明確，且證人所供述交易之時間、地點、交錢等細節均與常情不相
      違背，亦無顯有特別不可信之情況，其證言自得採為證據，被告所辯上情自非
      得採為其無犯罪之有利證據。
    綜上所述，被告確有與證人乙○○共同販賣第一級毒品海洛因之事實，業據證
      人乙○○於本院九十二年度訴字一一九八號另案審理時供述明確，被告所辯證
      人乙○○於二審時供述不知所送之東西係毒品，且其供述綽號「阿文」、「阿
      賜」之人，均係證人個人片面之詞，不得作為證據等前詞云云，顯非事實，已
      臻明確。
  (三)被告另辯稱：警詢中被告因毒癮發作、意識模糊，且警員要伊當秘密證人以查獲
    毒品上遊，如果不配合警方，會被收押，才承認販賣毒品等前詞；惟按「犯第四
    條第一項至第四項、第五條第一項至第四項前段、第六條第一項至第四項、第七
    條第一項至第四項、第八條第一項至第四項、第十條或第十一條第一項、第二項
    之罪，供出毒品來源，因而破獲者，得減輕其刑。」，毒品危害防制條例第十七
    條定有明文。是警方於破獲毒品案件時告知嫌疑犯如供出上游毒品來源，因而破
    獲者，得減輕其刑，此為法律明定之事實，並非係警方有何利誘被告之不法取供
    行為。而被告確有與證人乙○○共同販賣第一級毒品海洛因之事實，業據證人乙
    ○○供述明確及經本院認定如前。則被告於警詢之供述既係與證人乙○○之證述
    一致，顯見被告應確有販賣毒品之犯行，始能供述出其毒品係向綽號「大胖」、
    「正仔」等人購得之事實，並供述確有販賣予綽號「「阿文」、「阿賜」等人之
    販賣時間、地點、交易價格等細節，實非被告所辯稱伊係因毒癮發作、意識模糊
    ，且警員要伊當秘密證人等可憑空想像之事情，要無疑問。是被告事後再以前詞
    抗辯，自屬狡詞圖卸之語，且與證人乙○○所供之事實不符，即非得採為被告有
    利之證據，已揭然若揭。
  (四)被告再抗辯稱：於伊黑色皮包內查獲扣案之第一級毒品係被告個人施用之物，至
    於上開租屋處非被告所承租，在租屋處查獲之毒品自非被告所有，被告無販賣第
    一級毒品云云。但查，被告辯稱其黑色皮包內查獲扣案之第一級毒品係被告個人
    施用之物，惟縱認屬實，仍與被告有無販賣毒品之事實無涉。另被告辯稱上開遭
    警查獲位於高雄市○○區○○路一五五號八樓之二之租屋處非其承租云云；然此
    業經證人乙○○迭於警詢（詳警卷內第六頁筆錄）、偵查中（詳前開偵查卷內第
    九頁背面筆錄）及本院交互詰問時（詳本院卷內第一百九十五頁筆錄）供述該租
    屋處確係被告丙○○以其名義所承租等情明確。參以證人之戶籍係設在臺東縣台
    東市○○○路一七五巷十一號（詳本院卷第一百八十六頁證人年籍資料），係因
    於台東監獄服刑時與被告認識，並無恩怨，應不致就此最單純之租屋事實故為不
    利被告之供述。是證人所稱該租屋處為被告以證人名義承租之事實應堪採信。被
    告辯稱伊於遭警查獲時係欲還證人之車輛，且於被告身上亦無該租屋處之鑰匙云
    云，然此可能因被告出門時證人仍在該租屋處內，故被告即未隨身攜帶鑰匙，自
    非得採為上址租屋處非被告以證人名義承租之明證，足認被告所辯上開各情，均
    非得據為伊無販賣第一級毒品海洛因犯行之有利證據。另參以毒品數量稀少，價
    格昂貴，且屢經政府大力查禁，及被告丙○○曾犯有違反勘亂時期肅清煙毒條例
    案件前科多次，自應知悉販賣毒品係屬違法並應受重責之情；而被告於遭警查獲
    時並無正當職業，此有警詢筆錄可稽（詳警卷內第一頁被告年籍、職業等資料所
    載），依其無正當職業收入供日常生活之資及吸食毒品所費不眥等情以觀，自不
    可能一次購買多達十錢之海洛因供己平日吸食施用，是被告顯有藉販賣毒品營利
    供其花費之需無訛，其辯稱查獲之毒品僅供個人吸食施用等情，顯非事實。
  (五)此外，查獲扣案之第一級毒品海洛因十四包（其中二包在被告所有之黑色皮包內
    查獲，驗後合計淨重二‧○二公克，包裝重○‧四一公克，純度百分之三十八．
    六一，純質淨重○‧七八公克；另十二包在被告之租屋處查獲，驗後合計淨重五
    ‧一二公克，包裝重四‧二六公克，度百分二十四‧九四，純質淨重一‧二八公
    克）、磅秤二台（含微量海洛因成份），經送驗結果，確均含海洛因成份之事實
    ，分別有法務部調查局調科壹字第二○○○○四○三六號（詳前開偵查卷內第三
    十三頁）、調科壹字第二○○○○四○三七號（詳本院卷內第四十六頁）、高雄
    醫學大學附設中和紀念醫院報告編號0000－000號（詳本院卷內第六十五
    頁）各一紙附卷可稽；另扣案藥杓一支（無毒品成份反應）、未使用過之夾鏈袋
    二大包（無毒品成份反經），經送驗結果，則無毒品成份反應之事實，亦有高雄
    醫學大學附設中和紀念醫院告編號0000－000號（詳本院卷內第六十三頁
    ）、0000－000號（詳本院卷內第六十四頁）各一紙附卷足參。
  (六)綜上所述，被告確有與證人乙○○共同販賣第一級毒品海洛因之犯行，其事證已
    臻明確，應予依法論科。
二、查海洛因具成癮性、濫用性及對社會危害性，業經明定為毒品危害防制條例第二
    條第二項第一款所管制之第一級毒品，不得非法販賣、持有。被告丙○○買入第
    一級毒品海洛因後復販賣予綽號「阿文」、「阿賜」者，核其所為係犯違反毒品
    危害防制條例第四條第一項之販賣第一級毒品罪。被告行為後，毒品危害防制條
    例業於九十二年七月九日修正公布，依新修正之該條例第三十六條：「本條例自
    公布後六個月施行」規定，新條正之毒品危害防制條例業於九十三年一月九日生
    效施行；惟修正前、後就販賣第一級毒品罪之處罰法條（即該條例第四條第一項
    ）均無變更，自無比較新、舊法條之適用，附此敘明。又被告販賣第一級毒品海
    洛因前同時持有第一級毒品海洛因，其持有之低度行為，已為販賣之高度行為所
    吸收，不另論以持有罪。再被告與證人乙○○就上開犯行，有犯意之聯絡及行為
    之分擔，均為共同正犯。另「毒品危害防制條例第四條之販賣毒品罪所稱之販賣
    ，不以販入後復行賣出為必要，祇要以營利為目的，而有販入或賣出行為之一者
    ，即足構成販賣毒品既遂。」，此有最高法院九十一年度台上字第五九三五號判
    決意旨可資參照；故被告自九十二年三月間某日起，分別向綽號「大胖」、「正
    仔」者購入海洛因各約五錢後，除少量供己吸食外，復於九十二年五月二十三日
    、三十一日分別販賣予綽號「阿文」、「阿賜」之人各一次之所為，係時間緊接
    ，手法相同，觸犯構成要件同一之罪名，顯係基於概括之犯意反覆而為之，為連
    續犯，應依刑法第五十六條之規定，論以連續販賣第一級毒品一罪，本得依法加
    重其刑，惟因本罪之法定刑為死刑、無期徒刑之罪，依刑法第六十四條第一項、
    第六十五條第一項規定死刑、無期徒刑不得加重，爰不予加重其刑，併予敘明。
    而被告所犯者為最輕本刑為無期徒刑以上之罪，然其並非販毒集團，遭查獲之販
    賣毒品數少量微，獲利有限，僅屬小盤，雖宣告法定最低刑度之無期徒刑，猶嫌
    過苛，有情輕法重可堪憫恕之情狀，爰依刑法第五十九條之規定酌量減輕其刑。
    茲審酌被告現年四十一歲，教育程度為國中畢業，曾犯有違反勘亂時期肅清煙毒
    條例案件多次前科，素行非佳，犯本罪時仍屬假釋中，竟不思悔改，明知毒品對
    人體之危害性，仍為圖一己私利而販賣第一級毒品海洛因，其行為足以助長吸食
    毒品之氾濫，並戕害他人身心，對社會治安及善良風氣危害甚巨，犯後猶狡詞圖
    卸，態度不佳，及被告犯本罪所生之危害非輕等一切情狀，爰量處如主文所示之
    刑；且依其犯罪之性質，認有褫奪公權之必要，爰併依刑法第三十七條第二項規
    定，宣告褫奪公權五年，以資懲儆。扣案第一級毒品海洛因十四包（其中二包驗
    後合計淨重二‧○二公克，包裝重○‧四一公克，純度百分之三十八．六一，純
    質淨重○‧七八公克；另十二包驗後合計淨重五‧一二公克，包裝重四‧二六公
    克，度百分二十四‧九四，純質淨重一‧二八公克），及磅秤二台（含微量海洛
    因成份，因其量微無法剝離，視為毒品），確均含海洛因成份之事實，業據說明
    如前，為違禁物，不問屬於犯人與否，爰併依毒品危害防制條例第十八條第一項
    前段之規定，均宣告沒收銷燬之。另扣案藥杓一支、未使用過之夾鏈袋二大包，
    雖無毒品成份之事實，業經說明如前，然係屬被告所有並供販毒所用之物，業據
    證人乙○○供述明確在卷；另被告販賣第一級毒品海洛因予綽號「阿文」、「阿
    賜」之人各一次，共得款二千五百元，係被告所有因販賣毒品犯罪所得之財物，
    業據證人乙○○供述明確，爰均併依毒品危害防制條例第十九條第一項之規定，
    宣告沒收；販賣毒品所得二千五百元，如全部或一部不能沒收時，以其財產抵償
    之。再扣案被告所有之門號為0000000000號、0000000000
    號、0000000000號，及證人（同案共犯）乙○○所有之門號為000
    0000000號等行動電話各一支，屬被告及共犯乙○○所有供平日與他人聯
    絡之用，尚無證據足資證明確為被告及共犯持供犯本罪所用或供犯本罪預備之物
    ，亦非屬違禁物，爰均不予宣告沒收，附此說明。其餘扣案安非他命十包（其中
    一包驗後毛重一‧一公克，另九包驗後合計毛重八十一‧四公克）、注射針筒共
    計十六支（其中十支含微量海洛因成份，另六支無毒品成份反應）、安非他命吸
    食燈泡一個（含安非他命微量成份）、殘留有海洛因之夾鏈袋二只等物，雖屬被
    告所有之物，業據被告及共犯乙○○供述明確，然均屬被告施用毒品犯行之毒品
    與器具，尚非與犯本罪有關，應附隨被告所涉施用第一、二級毒品罪（業由檢察
    官另案偵辦中）案件另行依法處理，爰不另為沒收銷燬或沒收之宣告，併此指明
    。
據上論斷，應依刑事訴訟法第二百九十九條第一項前段、毒品危害防制條例第四條第
一項、第十八條第一項前段、第十九條第一項、刑法第十一條前段、第二十八條、第
五十六條、第三十七條第二項、第五十九條，判決如主文。
本案經檢察官彭斐虹到庭執行職務。
中      華      民      國      九十三      年      三    月    十六    日
                                      臺灣高雄地方法院刑事第六庭
                                        審判長法  官  陳  志  銘
                                              法  官  陳  信  旗
                                              法  官  柯  盛  益
右正本證明與原本無異。
如不服本判決，應於判決送達後十日內，向本院提出上訴狀。
                                              書記官  陳  昱  良
中      華      民      國      九十三      年      三    月    十六    日
附錄本判決論罪科刑法條全文
毒品危害防制條例第四條第一項：
製造、運輸、販賣第一級毒品者，處死刑或無期徒刑；處無期徒刑者，得併科新台幣
一千萬元以下罰金。
